【裁判字號】    98,重訴,166
【裁判日期】    981223
【裁判案由】    侵權行為損害賠償
【裁判全文】
臺灣臺南地方法院民事判決             98年度重訴字第166號
原      告  奇美電子股份有限公司
法定代理人  乙○○
訴訟代理人  蔡東賢律師
            方金寶律師
            張容綺律師
被      告  甲○○
被      告  太電事業有限公司
兼 上一 人
法定代理人  丙○○
上列當事人間請求侵權行為損害賠償事件，原告提起刑事附帶民
事訴訟，經本院刑事庭裁定（98年度重附民字第13號）移送前來
，本院於民國98年12月9日言詞辯論終結，判決如下：
    主      文
被告甲○○、丙○○應連帶給付原告新臺幣壹仟佰玖拾萬玖
仟捌佰壹拾伍元，及自民國九十八年六月四日起至清償日止，按
週年利率百分之五計算之利息。
被告丙○○、太電事業有限公司應連帶給付原告新臺幣壹仟佰
玖拾萬玖仟捌佰壹拾伍元，及自民國九十八年六月四日起至清
償日止，按週年利率百分之五計算之利息
本判決第一項被告甲○○、丙○○及第二項被告丙○○、太電公
司兩者間，如其中之一已為給付，其餘被告於其給付範圍內，免
給付義務。
原告其餘之訴駁回。
訴訟費用由被告連帶負擔百分之七十七，餘由原告負擔。
本判決原告勝訴部分，於原告以新臺幣肆佰陸拾萬元供擔保後，
得假執行。
原告其餘假執行之聲請駁回。
    事實及理由
一、按訴狀送達後，原告不得將原訴變更或追加他訴。但請求之
    基礎事實同一者，或不甚礙被告之防禦及訴訟之終結者，不
    在此限。民事訴訟法第255條第1項第3款、第7款定有明文。
    本件原告起訴時原聲明：「被告等應連連帶給付原告18,039
    ,815元，及自起訴狀繕本送達之翌日起至清償日止，按年息
    百分之五計算之利息。」嗣於訴狀送達後，變更聲明為：「
    1.被告甲○○、丙○○應連帶給付原告18,039,815元，及自
    起訴狀繕本送達之翌日起至清償日止，按年息百分之五計算
    之利息。2.被告丙○○、太電事業有限公司（下稱太電公司
    ）應連帶給付原告18,039,815元，及自起訴狀繕本送達之翌
    日起至清償日止，按年息百分之五計算之利息。3.被告甲○
    ○、丙○○及太電公司如其中一方已為給付，他方於同額範
    圍內即免為給付義務。」原告前揭訴之變更，核係基於同一
    之基礎事實，且不甚礙被告之防禦及訴訟終結，參諸首揭規
    定，自為適法，應予准許。
二、原告主張：
(一)被告甲○○於擔任原告公司資材一處採購二部專案課（現改
    制為採購三課，下稱「採購部門」）之採購助理管理師期間
    ，自民國95年底開始，多次與供應商被告太電公司之負責人
    即被告丙○○共同意圖為自己不法之所有，利用被告甲○○
    於原告公司負責辦理部品及設備維修改造工程採購事務之機
    會，共同不法製作虛假之「電子訂單」（即「PO單」），並
    據以開立不實之電子發票持向原告公司請款，原告公司遂陷
    於錯誤，而對被告太電公司給付超過正常報價甚多之部品及
    設備維修改造工程款，使原告公司受有溢付工程款、更換電
    子採購系統等之損害。被告甲○○與被告丙○○之共同侵害
    行為實施步驟如下：先由被告丙○○以被告太電公司名義對
    原告公司有採購部品或設備需求之部門（下稱「請購部門」
    ）提供正常價格之報價單，俟請購部門依前揭報價內容透過
    電子採購系統發出「電子請購單」（即「PR單」）至採購部
    門時，再由被告甲○○以「浮報金額」方式（提高採購單價
    ），或「增列名目」（即參考被告丙○○所提供之採購細項
    內容，將單一採購大項拆成數個採購小項，並於每個採購小
    項虛設採購金額），或兩者兼有之方式，竄改該電子請購單
    ，並在建立原告奇美電子正式之電子訂單之過程中，盜用採
    購部門主管（即採購主任蘇哲慶及資深經理涂夙娟）之帳號
    密碼進入電子採購系統製造虛假之主管核准之電子紀錄，使
    系統自動對被告太電公司送出不實之電子訂單。被告丙○○
    明知該電子訂單不實，其上所列之金額明顯高出正常報價甚
    多，卻於接到該不實之電子訂單後，以被告太電公司名義透
    過電子採購系統回覆接受該訂單，以完成虛偽之訂單紀錄。
    其後被告丙○○再循一般程序以被告太電公司名義向原告公
    司請購部門交貨，使請購部門員工因核對貨品品項與訂單紀
    錄上品項相同而陷於錯誤完成驗收；被告丙○○再根據不實
    之電子訂單開立電子發票，向原告公司財會部門請領超過正
    常報價之工程款。原告公司因陷於錯誤，而以匯款方式將工
    程款（含溢付之部分）匯至被告太電公司帳戶，被告丙○○
    、甲○○再依其協議分取贓款。
(二)被告上開共同不法侵害行為，於96年10月間經原告公司財會
    部門查證後發現，原告公司並向臺南地方法院地檢署提出刑
    事告訴，業經檢察官偵結起訴，由本院以97年度訴字第514
    號刑事案件進行審理。且被告甲○○與被告丙○○對於前揭
    不法侵害行為均已自白，被告甲○○於庭訊中坦承分得贓款
    新台幣（下同）8,277,801元，被告丙○○則自承分得贓款
    5,662, 014元。本院雖曉諭被告甲○○與被告丙○○儘速償
    還上述不當利得，惟原告公司迄今仍未獲任何款項之清償。
(三)原告公司所受之損害如下：
  1.溢付工程款之損害：自96年1月3日開始，被告甲○○與被告
    丙○○共同以前述不法手段數度透過原告公司之電子採購系
    統總計發出11筆不實之電子訂單，其中9筆已因原告公司財
    會部門陷於錯誤而付款，統計被告等人所領得之溢付工程款
    不法利得，至少有13,939,815元。
  2.電腦系統建置費用：原告公司於民國96年10月間發現被告等
    人之侵權行為後，為防止主管密碼外流、杜絕給予被告等人
    後續可趁之機，即就「e－Procurement建置專案」與廠商臺
    灣國際機器股份有限公司（即臺灣IBM公司，下稱IBM公司）
    開會研商如何修改及變更被告等人所入侵之電子採購系統，
    最後決定於「e－Procurement建置專案」架構之外修改並新
    增安全控管機制服務。原告因「e－Procurement建置專案」
    合約變更，除原本預計支出之系統建置費用4,140萬元外，
    需再行支出410萬元之電腦系統開發費用。而按侵權行為「
    損害」之概念，係指被害人因該特定損害事故所損害之利益
    。該項利益乃被害人之總財產狀況，於有損害事故之發生與
    無損害事故下所生之差額。原告公司原本就有與IBM公司進
    行電子採購系統建置專案，尚在進行中就發生本件詐領行為
    ，若非被告等人之侵權行為，原告本毋須再額外支出上開
    410萬元之電腦系統開發費用，故被告等人自應就該等費用
    負損害賠償責任。有關系統開發之內容與被告等人侵權行為
    之關係，茲舉例說明如后：(1)為徹底防範盜用主管帳號及密
    碼之行為，原告使IBM公司修改程式，讓系統得以自動凸顯
    （highlight）電子訂單與電子請購單不一致之處，以收警
    示作用。(2)為確認電子訂單採購金額之合理性，並使IBM公
    司就規格相同之採購項目設定價格表（Price Table）功能
    ，上傳置放於價格資料庫，以方便系統自動比對價格表與電
    子訂單所列採購金額之差異性。(3)由於被告甲○○竄改電子
    訂單之方式包含拆解採購項目，原告公司於是要求IBM公司
    修改程式，設定當採購類別異動時，讓系統自動送請主管進
    行簽核，主管簽核通過之後才可以在同一張訂單上進行採購
    類別之變更；而當系統發現電子訂單發生異常狀況（金額、
    數量、項目等與電子請購單不一致之情形），均會自動送主
    管進行簽核。
  3.以上各項系統功能之開發均必須經過SA（系統分析）、SD（
    系統設計）、Coding（編／解碼）、測試等階段，統計合約
    變更額外增加之系統開發人力，IBM 公司方面共增加319.5
    人次之人力支出，每階段原告公司所需派出之相對應專案人
    員，含採購部門及電腦資訊部門同仁，平均為IBM公司之3到
    4倍，可見原告公司為此額外修改、建置之電腦系統所耗費
    之人力、物力均相當可觀，如今原告僅請求IBM公司就與被
    告等人侵權行為相關之合約變更價金410萬元，作為財產上
    損失，主張被告等人負擔賠償責任，應屬合理。此外，原告
    公司為徹查被告等人之不法行為，所額外花費在檢查內部網
    路系統、約談內部採購人員、出差至被告太電公司與相關人
    員進行實地訪談等工作之人力費用更是不計其數，總計原告
    因被告等人之故意不法侵害行為遭受損害，而得向被告等人
    請求賠償之金額為18,039,815元。
(四)本件被告甲○○與被告丙○○共同以上述不法侵害行為，故
    意侵害原告之財產權，除使原告受有溢付款項及修改、更換
    部分電子採購系統費用之損害，則被告甲○○、丙○○應依
    民法第184、185、213、216條規定，對原告全部損害18,039
    ,815元負連帶賠償責任。而被告丙○○身為被告太電公司之
    負責人兼董事，係有權代表被告太電公司之人，依民法第28
    條之規定，被告太電公司對於被告丙○○因執行職務所加於
    原告公司之損害，應與被告丙○○連帶負賠償之責任。另被
    告等人對原告詐領超過部品及設備正常報價金額之工程款，
    使原告向被告太電公司溢付工程款，再由被告丙○○與甲○
    ○自被告太電公司帳戶領取該溢付工程款，並分別獲有部分
    款項，致原告受有損害，被告等人受有利益並無法律上之原
    因，故被告甲○○、丙○○、太電公司均應依民法第179 條
    之規定，返還其所受利益予原告。又被告等人於受領時，知
    無法律上之原因，應將受領時所得之利益，附加利息，一併
    償還，另由於原告因此而受有修改、更換部分電子採購系統
    建置費用計410萬元，已全數對系統建置廠商IBM公司完成付
    款，爰依民法第182條第2項規定，請求被告等人應一併賠償
    予原告。被告所為同時構成民法侵權行為及不當得利之規定
    ，原告乃本於相互獨立之數項訴訟標的選擇合併，訴請為同
    一之判決。
(五)爰聲明：
  1.被告甲○○、丙○○應連帶給付原告18,039,815元，及自起
    訴狀繕本送達之翌日起至清償日止，按年息百分之五計算之
    利息。
  2.被告丙○○、太電公司應連帶給付原告18,039,815元，及自
    起訴狀繕本送達之翌日起至清償日止，按年息百分之五計算
    之利息。
  3.被告甲○○、丙○○及被告丙○○、太電公司兩者間，如其
    中一方已為給付，他方於同額範圍內即免為給付義務。
  4.第1、2項請求，原告願供擔保，請准宣告假執行。
二、被告則以：
(一)被告丙○○及太電公司部分：
    被告丙○○僅同意與被告甲○○連帶賠償13,939,815元。本
    件被告丙○○與甲○○二人僅詐領原告奇美公司工程款新台
    幣13,939,815元，而原告實際上所受之損害亦僅此而已。被
    告甲○○於任職奇美公司期間之得以竄改電子訂單，再盜用
    主管之帳號及密碼對虛假之電子訂單進行簽核，以遂行詐領
    本件工程款之行為，事實上，係奇美公司原始委託廠商電腦
    軟體設計優劣問題，與被告無關。況且，被告甲○○係以犯
    罪行為盜用奇美採購主管帳號及密碼，原告奇美公司本身自
    己對於員工品行考核及業務管理監督，事實上應負有嚴重管
    理不當疏忽之責任。本件原告不檢討自己管理監督不當責任
    ，反將責任推給電腦軟體設計出問題，而將電腦軟體更新設
    計之費用推由被告負責賠償，顯於理於法不合。原告竟起訴
    主張被告應連帶給付賠償原告高達18,0 39,815元，於法無
    據。是原告就電腦系統開發費用410萬元部份確與被告二人
    詐領原告奇美公司工程13,939, 815元之民事侵權行為事件
    顯然並無關聯，因此被告丙○○對上開410萬元款項依法不
    用負責賠償。並聲明：原告之訴駁回。
(二)被告甲○○部分：
    認同原告的主張，願意賠償。伊之前有透過友人何金儒以匯
    款方式償還原告公司85萬元，但原告公司說沒有收到，伊無
    法提出有力證明。
三、本院依民事訴訟法第271條之1規定準用第270條之1規定，整
    理並協議兩造簡化爭點結果，兩造不爭執事項及爭執要點如
    下：
(一)兩造不爭執事項：
  1.被告甲○○、丙○○共同以透過原告公司之電子採購系統發
    出9筆不實訂單之方式，詐領原告公司13,939,815元（詳細
    時間、訂單編號及每筆金額如附表所載）。
  2.原告公司於查覺被告甲○○、丙○○上開所為後，為在電子
    採購系統原有架構上修改及新增安全控管機制，而額外支付
    IBM公司新臺幣410萬元之系統開發費用。
(二)兩造之爭執要點為：
    被告甲○○、丙○○及太電事業有限公司是否應對上開410
    萬元之系統開發費用負侵權行為損害賠償責任？
四、本院之判斷：
(一)本件被告甲○○雖於本院準備程序及言詞辯論時就原告主張
    之訴訟標的法律關係為認諾（本院卷第22頁反面、第27頁反
    面、第127頁反面、第150頁），惟被告丙○○就上開410 萬
    元之系統開發費用為非原告損害範圍及與被告行為無關連之
    抗辯。按訴訟標的對於共同訴訟之各人必須合一確定者，共
    同訴訟人中一人之行為有利益於共同訴訟人者，其效力及於
    全體；不利益者，對於全體不生效力。民事訴訟法第56條第
    1款定有明文；又民法第275條規定連帶債務人中之一人受確
    定判決，而其判決非基於該債務人之個人關係者，為他債務
    人之利益亦生效力，故債權人以各連帶債務人為共同被告提
    起給付之訴，被告一人提出非基於其個人關係之抗辯有理由
    者，對於被告各人即屬必須合一確定，自應適用民事訴訟法
    第56條第1項之規定，此有最高法院33年上字第4810號判例
    可資參照。是本件被告甲○○雖就為訴訟標的之法律關係逕
    行認諾，惟此係不利益於他共同訴訟人之行為，對於共同訴
    訟人全體不生效力；而被告丙○○前揭抗辯，仍針對侵權行
    為之成立要件為之，自屬非基於個人關係之抗辯，揆諸前開
    法條及判例之意旨，如其抗辯有理由，效力應及於全體共同
    訴訟人，是本院自不得本於被告甲○○之認諾為該當事人敗
    訴之判決，仍需為全體被告之利益，審究被告丙○○前揭抗
    辯有無理由，合先敘明。
(二)按因故意或過失，不法侵害他人之權利者，負損害賠償責任
    。故意以背於善良風俗之方法，加損害於他人者亦同。數人
    共同不法侵害他人之權利者，連帶負損害賠償責任。民法第
    184條第1項前段、第185條第1項前段分別定有明文。經查：
    原告主張被告甲○○、丙○○共同以透過原告公司之電子採
    購系統發出9筆不實訂單之方式，詐領原告公司13,939,815
    元之事實，業據被告甲○○、丙○○自認在卷，堪信為實。
    被告甲○○、丙○○既共同詐欺原告，致原告受有溢付13,9
    39,815元之損失，則依據上揭法條規定，原告主張被告甲○
    ○、丙○○應依侵權行為之規定，連帶賠償原告13,939,815
    元此部分之請求，自屬有據，應予准許。又原告係就訴訟標
    的以選擇合併之關係起訴，本院既依侵權行為法則認原告此
    部分請求為有理由，則其另主張之不當得利此一訴訟標的，
    已無再加以審酌之必要，附此敘明。
(三)至於被告甲○○、丙○○及太電公司是否應對410萬元之系
    統開發費用負侵權行為損害賠償責任，或依不當得利規定返
    還原告部分：
  1.按侵權行為賠償損害之請求權，以實際上受有損害為成立要
    件，侵權行為之責任，以彌補損害為目的，如實際上並未受
    有損害，即絕無賠償可言。此有最高法院19年上字第363號
    、48年上字第680號判例可資參照。又侵權行為法中有關「
    損害」之概念，向有「利益說」（認為損害之有無應以特定
    人因損害事故之有無，其總財產狀況之差額而論）及「組織
    說」（認損害事故之發生常伴隨物之被侵奪、毀損或身體之
    傷害，上開真實發生之損害從損害賠償制度權利保護機能觀
    點若認為必須加以保護，即應認有損害）二種理論，先予敘
    明。本件原告雖主張於發現被告甲○○、丙○○利用電腦採
    購系統詐領工程款之行為後，為防止主管密碼外流、杜絕被
    告等人後續可趁之機，遂委由IBM公司於原有電子採購系統
    架構外修改並新增安全控管機制服務，為此支出410萬元之
    電腦系統開發費用，因而依據侵權行為之規定請求被告甲○
    ○、丙○○連帶賠償此410萬元云云。惟查：被告甲○○、
    丙○○利用原告公司之電子採購系統製作不實之電子訂單，
    使原告公司財會部門陷於錯誤而付款之行為，固使原告公司
    因而受有溢付款項之損害，然其原有之電腦採購系統軟、硬
    體架構及所具備之功能，均未因此而減損，而原告公司於支
    出410萬元系統開發費用後，即取得一較原先完善之電子採
    購系統，總體財產亦未因此減少，則依上述利益說，已難認
    原告受有損害。又原告縱因被告甲○○、丙○○二人之不法
    行為，查覺原有採購系統存有無法凸顯電子訂單與電子請購
    單之不同、無法分辨電子訂單所列採購金額及項目之合理與
    否、於採購內容異動時無自動送請主管簽核功能等缺失，並
    於原有電子採購系統建置方案外，另委請IBM公司針對上開
    系統缺失新增服務安全控管機制，而額外支出410萬元之費
    用，是原告支出410萬元費用之目的，實在於改善原有電子
    採購系統之缺失，與被告甲○○、丙○○二人之不法行為並
    無直接關連，被告之不法行為，充其量不過突顯電子採購系
    統有此缺失，而觸發原告公司改善採購系統之動機，原告公
    司支出之系統開發費用，並非本件侵權事故發生時常會伴隨
    發生之損害，此亦與組織說之概念不符。況且，原告公司所
    支出410萬元之系統開發費用，乃係用以獲取IBM公司服務及
    一具有完善安全控管機制之電子採購系統之對價，與侵權行
    為法中「損害」之概念，自有扞挌。原告所支出之410萬元
    系統開發費用，既非屬損害，則原告依侵權行為請求被告甲
    ○○、丙○○連帶給付該費用之主張，即屬無據，不應准許
    。
  2.再按公司負責人對於公司業務之執行，如有違反法令致他人
    受有損害時，對他人應與公司負連帶賠償之責；法人對於其
    董事或其他有代表權之人因執行職務所加於他人之損害，與
    該行為人連帶負賠償之責任。公司法第23條第2項及民法第
    28條亦有明定。公司侵權行為責任須具備三要件，即：必須
    係公司負責人之行為、行為係因執行業務而生、行為具備一
    般侵權行為之要件，始能成立。又所謂執行業務，凡在外觀
    上足認為公司之業務行為，及在社會觀念上，與業務行為有
    適當牽連關係之行為，均屬之。被告丙○○於行為當時，為
    太電公司之負責人，此為兩造所不爭執，其代表太電公司為
    原告公司供應部品及設備維修改造工程之服務，自屬執行公
    司業務之行為；被告丙○○藉此執行業務之行為，與被告甲
    ○○共同製作不實電子單據詐領款項13,939,815元，因而應
    對原告負侵權行為損害賠償之責任，已如前述，是依上開法
    條規定，被告太電公司對於被告丙○○應對原告負擔之侵權
    行為責任，亦應連帶負責。至於前述410萬元之系統開發費
    用部分，本院既已認定被告丙○○無須就此系統開發費用負
    侵權行為賠償責任，則被告太電公司就此部分自亦無侵權行
    為責任可言。
  3.復按無法律上之原因而受利益，致他人受損害者，應返還其
    利益。雖有法律上之原因，而其後已不存在者，亦同。民法
    第179條定有明文。是不當得利之成立，需一方無法律上原
    因而受利益，且致他人受有損害，始足當之。本件原告所支
    出之410萬元系統開發費用並非損害，已如上述，而被告甲
    ○○、丙○○、太電公司亦未因原告於電子採購系統上建置
    安全控管機制而受有任何利益，顯與上開不當得利成立要件
    相悖，是原告依不當得利之法律關係請求被告甲○○、丙○
    ○返還410萬元系統開發費用之主張，亦無理由，不能准許
    。
(五)又不真正連帶債務係謂數債務人具有同一目的，本於各別之
    發生原因，對債權人各負全部給付之義務，因債務人中一人
    為給付，他債務人即應同免其責任之債務。本件被告丙○○
    為被告太電公司之負責人，應與被告太電公司負連帶賠償責
    任；而被告甲○○與被告丙○○間則為共同侵權行為人，對
    原告所受之損害應負連帶賠償責任。又上開甲○○與丙○○
    間、及丙○○與太電公司間之二筆連帶債務，彼此間係本於
    各別原因而發生，然具有同一之目的，為不真正連帶之債務
    關係，其中一方給付，他方即同免其責任。綜上所述，本件
    原告請求被告甲○○、丙○○應連帶給付13,939,815元及自
    起訴狀送達翌日起至清償日止，按週年利率百分之五計算之
    利息，及請求被告丙○○、太電公司應連帶給付13,939,815
    元及自起訴狀送達翌日起至清償日止，按週年利率百分之五
    計算之利息，以及被告甲○○、丙○○及被告丙○○、太電
    公司兩者間，如其中一方已為給付，他方於其給付範圍內，
    免給付義務之請求，為有理由，應予准許，逾此部分之請求
    ，即屬無據，應予駁回。又原告勝訴部分，經其陳明願供擔
    保，請求宣告假執行，經核並無不合，爰酌定相當之擔保金
    額，予以准許。至原告敗訴部分，其假執行之聲請即失所依
    附，應併予駁回。
五、本案事證已臻明確，兩造其餘主張陳述及所提之證據，均不
    影響判決之結果，爰不予逐一論述，附此敘明。
六、據上論結：本件原告之訴一部為有理由，一部為無理由，依
    民事訴訟法第79條、第85條第1項前段、第390條第2項，判
    決如主文。
中    華    民    國    98    年    12    月    23    日
                  民事第三庭   審判長法  官  杭起鶴
                                     法  官  黃聖涵
                                     法  官  張玉萱
以上正本證明與原本無異。
如對本判決上訴，須於判決送達後20日內向本院提出上訴狀。
中    華    民    國    98    年    12    月    23    日
                                     書記官  張晶瑩
附表：（幣別：新臺幣）
┌─┬──────────┬─────────┬────────┐
│編│PR單時間          │PO單號碼        │原告公司因不實訂│
│號│PR單號碼          │PO單總金額      │單而溢付之金額  │
│  │PR單總金額        │簽核日期（被告太│                │
│  │原告公司下單日    │電公司回覆接受訂單│                │
│  │                    │日）              │                │
├─┼──────────┼─────────┼────────┤
│1 │96年1月2日23時許  │00000000C3L     │66,200元        │
│  │00000000C3L       │96,000元        │                │
│  │29,800元          │96年1月5日11時許│                │
│  │96年1月3日        │（同日）          │                │
├─┼──────────┼─────────┼────────┤
│2 │96年1月31日23時許 │00000000C3L     │402,000元       │
│  │00000000C3L       │450,000元       │                │
│  │48,000元          │96年1月17日中午 │                │
│  │96年1月12日       │  11時許（同日）  │                │
├─┼──────────┼─────────┼────────┤
│3 │96年2月12日23時許 │00000000C3L     │294,015元       │
│  │00000000C3L       │413,715元       │                │
│  │119,700元         │96年3月1日上午8 │                │
│  │96年2月15日       │  時許（同日）    │                │
├─┼──────────┼─────────┼────────┤
│4 │96年2月12日23時許 │00000000C3L     │268,800元       │
│  │00000000C3L       │336,000元       │                │
│  │67,200元          │96年2月15日中午 │                │
│  │96年2月15日       │  12時許（同日）  │                │
├─┼──────────┼─────────┼────────┤
│5 │略                │00000000C7L     │6,410,000元     │
│  │00000000C7L       │7,000,000元     │                │
│  │590,000元         │96年3月5日下午3 │                │
│  │96年3月5日        │  時許（同日）    │                │
│  │                    │                  │                │
├─┼──────────┼─────────┼────────┤
│6 │96年3月3日晚間    │00000000C3L     │1,121,400元     │
│  │00000000C3L       │1,260,000元     │                │
│  │138,600元         │96年3月26日上午9│                │
│  │96年3月26日       │時許（同日）      │                │
│  │                    │                  │                │
├─┼──────────┼─────────┼────────┤
│7 │96年3月3日晚間    │00000000C3L     │801,000元       │
│  │00000000C3L       │900,000元       │                │
│  │99,000元          │略（略）        │                │
│  │96年3月26日       │                  │                │
├─┼──────────┼─────────┼────────┤
│8 │略                │00000000C3L     │1,622,000元     │
│  │00000000C3、      │1,700,000元、   │2,733,000元     │
│  │  00000000C3L       │  2,850,000元     │                │
│  │78,000元          │96年3月28日中午 │                │
│  │  117,000元         │  12時許（同日）  │                │
│  │96年3月28日       │                  │                │
├─┼──────────┼─────────┼────────┤
│9 │略                │00000000C3L     │221,400元       │
│  │00000000C3L       │246,000元       │                │
│  │24,600元          │96年5月1日中午12│                │
│  │96年5月1日        │  時許（同日）    │                │
├─┴──────────┴─────────┴────────┤
│                                合計溢付金額：13,939,815元    │
└───────────────────────────────┘

司法院資訊處製作；財團法人民間司法改革基金會備份。
